【裁判字號】    98,裁,1418
【裁判日期】    980611
【裁判案由】    營利事業所得稅
【裁判全文】
最  高  行  政  法  院  裁  定
                                      98年度裁字第1418號
上  訴  人  捷豐投資股份有限公司
代  表  人  甲○○
訴訟代理人  金昌民
被 上訴 人  財政部臺北市國稅局
代  表  人  凌忠嫄
上列當事人間營利事業所得稅事件，上訴人對於中華民國98年3
月5日臺北高等行政法院97年度訴字第2776號判決，提起上訴，
本院裁定如下：
    主  文
上訴駁回。
上訴審訴訟費用由上訴人負擔。
    理  由
一、按對於高等行政法院判決之上訴，非以其違背法令為理由，
    不得為之，行政訴訟法第242條定有明文。依同法第243條第
    1項規定，判決不適用法規或適用不當者，為違背法令；而
    判決有同條第2項所列各款情形之一者，為當然違背法令。
    是當事人對於高等行政法院判決上訴，如依行政訴訟法第24
    3條第1項規定，以高等行政法院判決有不適用法規或適用不
    當為理由時，其上訴狀或理由書應有具體之指摘，並揭示該
    法規之條項或其內容；若係成文法以外之法則，應揭示該法
    則之旨趣；倘為司法院解釋或本院之判例，則應揭示該判解
    之字號或其內容。如以行政訴訟法第243條第2項所列各款情
    形為理由時，其上訴狀或理由書，應揭示合於該條項各款之
    事實。上訴狀或理由書如未依此項方法表明，或其所表明者
    與上開法條規定不合時，即難認為已對高等行政法院判決之
    違背法令有具體之指摘，其上訴自難認為合法。
二、本件上訴人對於高等行政法院判決上訴，主張：原判決稱本
    件不適用財政部88年8月13日台財稅第881935775號函釋，卻
    適用91年12月11日台財稅字第0910457205號函釋，惟原審所
    適用之上開財政部91年函釋從未編入所得稅法令彙編，該函
    釋顯屬已遭廢止而不得適用於他案件之個案函釋，非原判決
    所稱自95年1月1日起不再適用，本件自應適用首揭財政部88
    年函釋，回歸所得稅法第66條之9規定准予本件認列短、長
    期投資互轉之跌價損失，列為未分配盈餘之減除項目，原判
    決未予適用，有判決不適用法令之違法等語，為其論據。惟
    未分配盈餘之減項，依行為時所得稅法第66條之9第2項規定
    ，除所列第1款至第9款外，其餘依第10款規定，以經財政部
    核准之項目為限。財政部88年函釋僅在處理短期投資項下之
    有價證券投資跌價損失，可否在計算未分配盈餘時列為減項
    而已，並未一併處理「長期投資轉短期投資」或「短期投資
    轉長期投資」之損失認列課題。此外，並無其他財政部及其
    賦稅署函釋核准證券長期投資轉至短期投資之跌價損失。原
    判決依調查證據之辯論結果，詳述其得心證之理由及法律意
    見，並指明本件系爭短期投資轉列長期投資跌價損失，非屬
    財政部88年函釋所核准之項目，依自不得列為未分配盈餘之
    減除項目，上訴人主張依行為時所得稅法第66條之9第2項規
    定第10款列報「其他經財政部核准之項目」，其法規範基準
    實際上並不存在，則原判決駁回其請求，並無違誤，至財政
    部91年函釋是否援引，於本件判決結論並無影響。核其上訴
    理由，並非具體表明合於不適用法規、適用法規不當、或行
    政訴訟法第243條第2項所列各款之情形，難認對該判決之如
    何違背法令已有具體之指摘。依首開規定及說明，應認其上
    訴為不合法。
三、據上論結，本件上訴為不合法。依行政訴訟法第249條第1項
    前段、第104條、民事訴訟法第95條、第78條，裁定如主文
    。
中    華    民    國    98    年    6     月    11    日
                    最高行政法院第一庭
                        審判長法官  帥  嘉  寶
                              法官  吳  慧  娟
                              法官  曹  瑞  卿
                              法官  黃  秋  鴻
                              法官  胡  方  新
以  上  正  本  證  明  與  原  本  無  異
中    華    民    國    98    年    6     月    12    日
                              書記官  郭  育  玎


司法院資訊處製作；財團法人民間司法改革基金會備份。
